臺灣高雄地方法院民事判決　　　　　　　　　　　　九十三年度重訴字第五九六號
　　原　　　告　華南商業銀行股份有限公司
　　法定代理人　戊○○
　　訴訟代理人　己○○
　　被　　　告　誠善股份有限公司
　　兼法定代理
　　人　　　　　丙○○
　　被　　　告　甲○○
　　　　　　　　乙○○
　　右一人訴訟
　　代理人　　　丁○○
右當事人間清償借款事件，本院於民國九十四年二月十八日言詞辯論終結，判決如下
：
    主      文
被告應連帶給付原告新台幣陸佰拾玖萬伍仟玖佰陸拾貳元、美金拾貳萬捌仟陸佰拾
陸元伍角壹分，及如附表所示之利息、違約金。
訴訟費用由被告連帶負擔。
    事實及理由
一、本件被告誠善股份有限公司（下稱誠善公司）、丙○○及甲○○均經合法通知，
    無正當理由未於言詞辯論期日到場，核無民事訴訟法第三百八十六條所列各款情
    形，爰依原告之聲請，由其一造辯論而為判決。
二、原告主張：誠善公司邀同丙○○及乙○○為連帶保證人，與原告簽訂委任開發國
    內信用狀契約及委任開發遠期信用狀契約，分別約定以新台幣（下同）三千萬元
    及美金六十萬元為限額，概括委任原告按照開發信用狀申請書所列各條款開發信
    用狀及墊付押匯款。嗣誠善公司自民國八十三年四月二日起陸續開狀，並由原告
    依約墊付如附表所示本金新台幣（下同）六百十九萬五千九百六十元元、美金十
    二萬八千六百三十六元五角一分及利息、違約金。詎誠善公司分別自附表所示利
    息起算日起未依約繳納利息，經催討無果，依授信約定書第六條第一款約定，視
    為全部債務到期，自應負清償責任。又丙○○、甲○○及乙○○既於八十三年四
    月十九日與原告訂立最高限額保證契約，同意於誠善公司對原告所負現在及未來
    之一切債務，以五千萬元為限額，願負擔連帶保證責任，則誠善公司積欠上開借
    款，自應負連帶清償責任。而按誠善公司尚欠如附表所示本金、利息及違約金迄
    未清償，屢向被告催討，均未獲置理等情。爰本於消費借貸、開發信用狀及連帶
    保證法律關係，爰聲明：被告應連帶給付原告六百十九萬五千九百六十二元、美
    金十二萬八千六百三十六元五角一分，及如附表所示之利息、違約金。
三、乙○○則以：原告提出保證書、委任開發國內信用狀契約及授信約定書上連帶保
    證人欄、對保人欄蓋用伊之印文，暨上開文件對保人欄處伊之簽名，均為伊所簽
    蓋。伊係基於父母壓力，始於十幾年前，在上開保證書、信用狀契約及授信約定
    書上簽名及蓋章，並擔任本件借款之連帶保證人，現已無能力清償債務。本件除
    伊於填載上開文件時，原告曾向其進行對保程序外，餘均未再進行對保。又保證
    書上最高限額五千萬元，係原告後來自行填載，故伊不負連帶清償責任等語，資
    為抗辯。爰聲明：原告之訴駁回。
四、原告主張誠善公司邀同丙○○及乙○○為連帶保證人，與原告簽訂國內信用狀契
    約及遠期信用狀契約，分別約定以三千萬元及美金六十萬元為限額，概括委任原
    告按照開發信用狀申請書所列各條款開發信用狀及墊付押匯款。嗣誠善公司自八
    十三年四月二日起陸續開狀，並由原告依約墊付如附表所示本金六百十九萬五千
    九百六十元元、美金十二萬八千六百三十六元五角一分及利息、違約金。惟誠善
    公司分別自附表所示利息起算日起未依約繳納利息，經催討無果，依授信約定書
    ，應視為全部債務到期。再丙○○、甲○○及乙○○於八十三年四月十九日與原
    告訂立最高限額保證契約，同意於誠善公司對原告所負現在及未來之一切債務，
    以五千萬元為限額，願負擔連帶保證責任，而按誠善公司尚欠如附表所示本金、
    利息及違約金迄未清償，屢向被告催討，均未獲置理等情，有原告提出保證書、
    授信約定書、國內信用狀及遠期信用狀、貸款本息攤還表、到期通知單、進口結
    匯證實書、進口到單交易紀錄表及進口結匯計算單附卷可證，核原告主張墊款本
    金、利息、違約金及未償餘額等事實相符，已堪認原告上開事實為真。
五、乙○○固辯稱：本件除伊於填載保證書等文件時，原告曾向其進行對保程序外，
    餘均未再進行對保。又保證書上最高限額五千萬元，係原告後來自行填載，伊不
    負連帶清償責任云云，惟為原告所否認。經查，乙○○承擔任誠善公司向原告借
    款之連帶保證人乙節，業據其於審理中自承無訛，揆諸保證書及信用狀契約約定
    ，自應負連帶清償責任。次查，乙○○既不否認保證書上連帶保證人欄處印文及
    對保人欄處簽名，均為其所簽蓋，自應推認該保證書為真正。從而，乙○○辯稱
    ：保證書上最高限額五千萬元，係原告事後自行填載乙節，自應負舉證責任。惟
    乙○○迄未就此舉證以實其說，所辯上情云云，洵難採信。又查，乙○○既為誠
    善公司向原告借款之最高限額連帶保證人，對於誠善公司積欠原告之款項，自應
    負連帶清償責任。是其辯稱：除伊於填載保證書等文件時，原告曾向其進行對保
　　程序外，餘則均未再進行對保程序，伊不負連帶清償責任云云，亦屬無據。復按
　  當事人對於他造主張之事實，於言詞辯論時不爭執者，視同自認。又當事人對於
    他造主張之事實，已於相當時期受合法之通知，而於言詞辯論期日不到場，亦未
    提出準備書狀爭執者，準用第一項之規定。民事訴訟法第二百八十條第一項前段
    、同條第三項前段，分別定有明文。本件誠善公司、丙○○及甲○○均於相當時
    期合法收受本院言詞辯論通知書，卻未於言詞辯論期日到場，亦未提出任何準備
    書狀爭執原告主張之事實，揆諸上揭規定，應視同自認原告主張之事實，益堪認
    原告主張為真實。
六、按借用人應於約定期限內，返還與借用物種類、品質、數量相同之物。遲延之債
    務，以支付金錢為標的者，債權人得請求依法定利率計算之遲延利息，但約定利
    率較高者，仍從其約定利率。當事人得約定債務人不履行債務時，應支付違約金
    ，民法第四百七十八條前段、第二百三十三條第一項、第二百五十條第一項分別
    定有明文。又保證債務所謂之連帶，係指保證人與主債務人負同一債務，而對於
    債權人各負擔全部給付責任，此參酌民法第二百七十二條第一項連帶債務規定之
    文義甚明。
七、綜上所述，原告本於消費借貸、開發信用狀契約及連帶保證法律關係，請求被告
    連帶給付原告六百十九萬五千九百六十二元、美金十二萬八千六百三十六元五角
    一分，及如附表所示之利息、違約金，為有理由，應予准許。
八、據上論結，本件原告之訴為有理由，依民事訴訟法第八十五條第二項，判決如主
    文。
中　　　華　　　民　　　國　　九十四　　年　　　二　　　月　　二十五　　日
                             臺灣高雄地方法院民事第二庭
                                         法      官 李昭彥
正本係照原本作成。
如不服本判決，應於送達後廿日內，向本院提出上訴狀並表明上訴理由，如於本判決
宣示後送達前提起上訴者，應於判決送達後十日內補提上訴理由書（須附繕本）。
中　　　華　　　民　　　國　　九十四　　年　　　二　　　月　　二十五　　日
                                         法院書記官 余幼芳
┌─────────────────────────────────────────────────┐
│附表                                                                                              │
│                                                                                                  │
├─┬────────┬───────┬────────┬─────────────────────┤
│編│ 本　　　金　　 │　年　利　率  │　利息起迄日    │違約金起迄日                              │
│　│　              │              │                │                                          │
│號│　　　　　　　　│　　　　　　　│                │　　                                      │
├─┼────────┼───────┼────────┼─────────────────────┤
│１│新台幣壹佰拾壹│ 八‧一九八％ │自民國九十三年七│自九十三年八月六日起至清償日止，其逾期六個│
│　│萬陸仟陸佰玖拾肆│　　　　　　　│月五日起至清償日│月以內者，按上開利率百分之十，逾期六個月以│
│　│元              │　　　　　　　│止              │上者，依上開利率百分之二十計算之違約金    │
│  │　　　　　　　　│              │                │                                          │
├─┼────────┼───────┼────────┼─────────────────────┤
│２│新台幣肆佰捌拾柒│ 同　　右　   │自民國九十三年八│自九十三年九月十七日起至清償日止，逾期在六│
│　│萬玖仟貳佰陸拾捌│　　　　　　　│月十六日起至清償│個月以內者，按上開利率百分之十，逾期超過六│
│　│元              │　　　　　　　│日止　　　      │個月，按上開利率百分之二十計算之違約金    │
│  │　　　　　　　　│              │                │                                          │
├─┼────────┼───────┼────────┼─────────────────────┤
│３│美金拾貳萬捌仟陸│ 五．０五％   │自民國九十三年八│自九十三年九月十八日起至清償日止，逾期在六│
│　│佰拾陸元伍角壹│　　　　　　　│月十七日起至清償│個月以內者，按上開利率百分之十，逾期超過六│
│　│分　　　　　　　│　　　　　　　│日止　　　      │個月，按上開利率百分之二十計算之違約金    │
├─┴────────┴───────┴────────┴─────────────────────┤
│  本金合計新台幣陸佰拾玖萬伍仟玖佰陸拾貳元                                                    　  │
│  本金合計美金拾貳萬捌仟陸佰拾陸元伍角壹分                                                      │
│                                                                                                  │
└─────────────────────────────────────────────────┘
